# 请教陈版，计算加权平均净资产收益率--其他净资产变动问题？

提问人：lixin022 时间：2018-04-20 11:08:15
陈版你好，
准备公布 1 季度财报数据。有一块是加权平均净资产收益率。本来按照公式
加权平均净资产收益率=P0/(E0＋NP÷2＋Ei×Mi÷M0– Ej×Mj÷M0±Ek×Mk÷M0) 处理没问题。
但有一块是外币报表折算带来的其他综合收益，有-200万左右。
请问：
01.这一块也要放进去吗，作为因其他交易或事项引起的、归属于公司普通股股东的净资产增减变动？
02.时间权重是取3/3呢（ 1 季度），还是取1/2（平均化处理）？
目前内部有不同意见。有人说要有人说不要。只能问问大家的意见。Tks.

回答人：chenyiwei
其他综合收益导致的净资产变动也需要纳入加权平均净资产的计算，其权数取1/2。另外，对权益结算的股份支付形成的资本公积、确认权益法被投资企业其他权益变动中份额所形成的资本公积、专项储备增减变动等原因导致的权益变动（基本上把除了权益性交易以外的其他原因导致的权益变动都囊括了），一般也都是按照“发生额/2”的方式简易计算其影响的。